【裁判字號】    95,抗,27
【裁判日期】    951113
【裁判案由】    拍賣抵押物
【裁判全文】
臺灣基隆地方法院民事裁定                95年度抗字第27號
抗  告  人  甲○○
相  對  人  有限責任基隆第一信用合作社
法定代理人  乙○○
上列當事人間拍賣抵押物事件，抗告人對於中華民國95年9月7日
本院基隆簡易庭95年度拍字第595 號裁定提起抗告，本院合議庭
裁定如下：
    主  文
抗告駁回。
抗告程序費用由抗告人負擔。
    理  由
一、抗告意旨略以：抗告人於民國95年8月25日收到鈞院95年8月
    17日基院生非敬95年度拍字第595 號通知書，說明相對人要
    聲請拍賣抵押物，抗告人即於次一營業日到基隆市第二信用
    合作社安樂分社詢問該通知書內容，經放款部分人員告知抗
    告人只要有繳錢，就不會有後續動作，抗告人信以為真而於
    95年8 月31日繳納新臺幣（下同）74,000元，卻仍裁定准予
    拍賣抗告人之財產，為此提起抗告等語。
二、按民法第873條第1項規定，抵押權人於債權已屆清償期而未
    受清償者，得聲請法院拍賣抵押物，就其賣得價金而受清償
    ，是抵押權人依此規定聲請拍賣抵押物，係屬非訟事件，法
    院所為准駁之裁定，無確定實體法上法律關係存否之性質，
    於債權及抵押權之存否，亦無既判力。故祗須其抵押權已經
    依法登記，且抵押債權已屆清償期而未受清償，法院即應為
    准許拍賣抵押物之裁定。
三、本件相對人於原審聲請意旨略以：相對人對於抗告人有原裁
    定所載之債權，並以原裁定附表所示之不動產設定抵押權，
    且經依法登記，因抗告人未按期繳納本息，已喪失期限利益
    ，有相對人提出借據、繳息明細表、抵押權設定契約書、他
    項權利證明書、土地登記謄本、建物登記謄本等件影本可證
    。抗告人向相對人借款1,700,000元、400,000元，於95年 8
    月10日相對人聲請拍賣抵押物之前，既僅分別繳納至95年 3
    月15日、95年6 月30日之本息，抗告人對相對人所負一切債
    務依約即視為全部到期，原審據以准許相對人拍賣抵押物之
    聲請，並無不合。抗告意旨指摘原裁定不當，求予廢棄，為
    無理由，應予駁回。
四、依非訟事件法第46條、第21條第2項，民事訴訟法第495條之
    1第1項、第449條第1項、第95條、第78條，裁定如主文。
中    華    民    國    95    年    11    月    13    日
                  民事庭審判長法  官  邱璿如
                              法  官  林玉珮
                              法  官  陳湘琳
以上正本係照原本作成。
本裁定除以適用法規顯有錯誤為理由，並經本院許可外，不得再
抗告。如提起再抗告，應於收受後10日內委任律師為訴訟代理人
向本院提出再抗告狀。並繳納再抗告費新臺幣1,000元。
中    華    民    國    95    年    11    月    13    日
                        書記官  王佩珠


司法院資訊處製作；財團法人民間司法改革基金會備份。
